【裁判字號】    89,訴,80
【裁判日期】    890216
【裁判案由】    公共危險等
【裁判全文】
臺灣桃園地方法院刑事判決                            八十九年度訴字第八號
    公  訴  人  臺灣桃園地方法院檢察署檢察官
    被      告  甲○○
                丙○○
                乙○○○
右列被告因公共危險等案件，經檢察官提起公訴（八十八年度偵字第一八七二五號）
，本院判決如左：
        主  文
甲○○、乙○○○共同以竊盜馬路上之水溝蓋，致生往來之危險，甲○○處有期徒刑
肆月、乙○○○處有期徒刑伍月。
丙○○共同以竊盜馬路上之水溝蓋，致生往來之危險，累犯，處有期徒刑伍月。
    事  實
一、丙○○曾於民國八十四年間因犯詐欺罪，經台灣高等法院於八十五年六月五日判
    處有期徒刑九月並刑之執行完畢或赦免後令入勞動場所強制工作二年確定，甫於
    八十六年二月五日執行有期徒刑完畢，並於八十七年十月廿一日經臺灣臺北地方
    法院裁定強制工作免予繼續執行，猶不知悔改，竟與甲○○、乙○○○基於意圖
    為自己不法之所有之犯意聯絡，於八十八年十二月八日凌晨四時卅分許，乘夜幕
    低垂之際，由丙○○駕駛車號為ＪＫ－六四五三號之自用小貨車，搭載甲○○、
    乙○○○，至桃園縣觀音鄉崙坪村十三鄰二一三前附近，共同竊取交通部公路局
    所有置於路邊水溝上之鑄鐵蓋六個，意圖轉賣得利，以此方法致生行人往來之危
    險，渠等得手欲離去之際，為巡邏員警當場查獲。
二、案經桃園縣警察局大園分局報告臺灣桃園地方法院檢察署檢察官偵查起訴。
        理  由
一、訊據被告丙○○、甲○○對於右開事實大致坦承不諱（惟被告甲○○附和被告乙○○○之說詞，陳稱乙○○○於案發時係在ＪＫ－六四五三號之自用小貨車上睡
    覺），被告乙○○○則辯稱：伊當時是在ＪＫ－六四五三號之自用小貨車上睡覺
    ，警員叫伊醒來時，伊才知發生何事云云。惟查：被告乙○○○於警訊時供承伊
    是坐在前開自用小貨車上把風，且亦知竊取水溝蓋是要轉售予資源回收中心圖利
    等語，再觀諸該警訊筆訊中有關被告乙○○○自承「把風」，係由製作筆錄之警
    員黃皓昇在筆錄將「把風」以加入之方式加於「．．．我都坐在ＪＫ－六四五三
    號之自用小貨車上」之下方，證人即上開製作筆錄之警員黃皓昇並於本院證稱「
    乙○○○原說是坐在車上，移送到三組時，他向我說他是在把風」，此由被告乙○○○在該「把風」二字上按捺指印即可知證人黃皓昇所陳屬實，即被告乙○○○本身亦於本院陳稱其確有在警訊時說是在把風等語，其上開辯詞已非可採，況
    被告甲○○亦於警訊時供稱是伊和被告丙○○下車搬水溝蓋，而被告乙○○○是
    在車上看，其事後翻異，改稱被告乙○○○是在車上睡覺云云，無非為迴護其岳
    母即被告乙○○○之詞，不足採信。綜上，被告乙○○○上開辯詞顯無可採，此
    外，復有照片六幀、贓物領據一紙在卷足稽，本件事證明確，被告犯行均堪認定
    。
二、核被告所為，均係犯刑法第三百二十條第一項之竊盜罪、第一百八十五條第一項
    之妨害公眾往來安全罪。被告所犯上開各罪間具有方法結果牽連關係，應依刑法
    第五十五條之規定，從情節較重之刑法第一百八十五條第一項論處。被告丙○○
    曾於八十四年間因犯詐欺罪，經台灣高等法院於八十五年六月五日判處有期徒刑
    九月並刑之執行完畢或赦免後令入勞動場所強制工作二年確定，甫於八十六年二
    月五日執行有期徒刑完畢，並於八十七年十月廿一日經臺灣臺北地方法院裁定強
    制工作免予繼續執行，此有台灣高等法院被告全國前案紀錄表一紙在卷可稽，其
    於執行完畢後五年以內，再犯本案之罪，係屬累犯，應依刑法第四十七條之規定
    ，加重其刑。爰審酌被告所竊取之財物價值、被告竊取路道水溝蓋對往來行人之
    安全造成嚴重威脅、被告乙○○○犯後飾詞卸責、被告甲○○、丙○○坦認渠等
    犯行等一切情狀，分別量處如主文所示之刑。
據上論斷，應依刑事訴訟法第二百九十九條第一項前段，刑法第三百二十條第一項、
第一百八十五條第一項、第五十五條、第四十七條，罰金罰鍰提高標準條例第一條前
段，判決如主文。
本案經檢察官許炳文到庭執行職務
中      華      民      國      八十九    年    二      月      十六    日
                                臺灣桃園地方法院刑事第一庭
                法  官    曾  雨  明
右正本證明與原本無異。
如不服本判決，應於判決送達後十日內向本院提出上訴狀( 應附繕本 )，上訴於
臺灣高等法院。
                                      書記官    戴  育  萍
中        華        民        國   八十九   年    二    月    二十二    日
附論罪科刑依據之法條：
刑法第三百二十條第一項
意圖為自己或第三人不法之所有，而竊取他人之動產者，為竊盜罪，處五年以下有期
徒刑、拘役或五百元以下罰金。
刑法第一百八十五條第一項
損壞或壅塞陸路、水路、橋樑或其他公眾往來之設備或以他法致生往來危險者，處五
年以下有期徒刑，拘役或五百元以下罰金。


司法院資訊處製作；財團法人民間司法改革基金會備份。
